【裁判字號】    98,抗,1022
【裁判日期】    980727
【裁判案由】    聲明異議
【裁判全文】
臺灣高等法院民事裁定                  98年度抗字第1022號
抗  告  人  辛○○
法定代理人  丁○○
相  對  人  丙○○
            庚○○
            乙○○
            戊○○
            己○○
            甲○○
上列當事人間拆屋還地等強制執行事件，抗告人聲明異議，不服
中華民國98年5月11日臺灣板橋地方法院98年度事聲字第36號裁
定提起抗告，本院裁定如下：
    主  文
原裁定廢棄。
    理  由
一、抗告人主張：伊依原法院97年度訴字第1135號民事判決主文
    第10項至第15項假執行之宣告為執行名義，聲請本件強制執
    行。上開判決主文第7項雖載明主文第1項至6項相對人返還
    土地之履行期間自該判決確定時起4個月，然主文第10項至
    第15項假執行宣告之裁判並未定履行期間。原執行法院以伊
    聲請假執行附有4個月履行期間之期限，於該期限尚未屆至
    前，上開執行名義不具執行力，裁定駁回伊所為強制執行之
    聲請，顯有違誤。另如認系爭執行名義附有期限，相對人之
    訴訟代理人係於民國（下同）98年2月17日收受上開民事判
    決，該4個月履行期間亦已屆至，伊聲請強制執行之瑕疵已
    補正，爰聲明廢棄原裁定等語。
二、按執行名義附有條件、期限或須債權人提供擔保者，於條件
    成就、期限屆至或供擔保後，始得開始強制執行，強制執行
    法第4條第2項定有明文。又依民事訴訟法第396條第3項規定
    ，同條第1項前段之履行期間，自判決確定或宣告假執行之
    判決送達於被告時起算。則定履行期間之判決，未經宣告假
    執行者，其履行期間自該判決確定時起算，反之，如經宣告
    假執行者，其履行期間應自宣告假執行之判決正本送達於被
    告（即債務人）時起算，為解釋上所當然（最高法院67年臺
    抗字第193號判例意旨參照）。
三、經查原法院97年度訴字第1135號判決主文於第7項定主文第1
    項至第6項相對人返還土地之履行期間，自該判決確定時起4
    個月，依前開說明，同判決主文第10項至第15項所宣告抗告
    人供擔保得假執行之履行期間應自該判決正本送達於相對人
    時起算。又查上開判決係於98年2月17日送達由相對人之共
    同訴訟代理人陳達成律師收受，經本院調卷查明，有送達證
    書影本附卷可稽；相對人返還土地4個月履行期間算至98年6
    月17日已經屆滿，抗告人依上開宣告假執行之判決為執行名
    義聲請強制執行，即無不合。原執行法院以抗告人聲請假執
    行之履行期間尚未屆至為由裁定抗告人強制執行之聲請及聲
    明異議，尚有未合。抗告意旨指摘原裁定不當，聲明廢棄，
    為有理由。
四、據上論結，本件抗告為有理由，依強制執行法第30條之1、
    民事訴訟法第492條，裁定如主文。
中    華    民    國    98    年    7     月    27    日
                    民事第八庭
                        審判長法  官  劉勝吉
                              法  官  連正義
                              法  官  鄭威莉
正本係照原本作成。
如不服本裁定，應於收受送達後10日內向本院提出抗告狀，並應
繳納抗告費新台幣１千元。
中    華    民    國    98    年    7     月    28    日
                              書記官  李垂福

司法院資訊處製作；財團法人民間司法改革基金會備份。
